【裁判字號】    91,訴,840
【裁判日期】    920424
【裁判案由】    違反毒品危害防制條例
【裁判全文】
臺灣屏東地方法院刑事判決                          九十一年度訴字第八四號
    公  訴  人  臺灣屏東地方法院檢察署檢察官
    被      告  乙○○
    指定辯護人  本院公設辯護人戊○○
右列被告因違反毒品危害防制條例案件，經檢察官提起公訴（民國九十一年度偵字第
三六二九號），本院判決如左：
    主  文
乙○○連續販賣第二級毒品，處有期徒刑捌年；又連續轉讓第二級毒品，處有期徒刑
拾月；應執行有期徒刑捌年捌月。
扣案之第二級毒品安非他玖小包（毛重肆點伍公克）沒收銷燬之。未扣案新台幣貳仟
元，沒收之，如全部或一部不能沒收時，以其財產抵償之。
    事  實
一、乙○○明知第二級毒品安非他命為違禁物，非經主管機關許可，不得製造、運輸
    、販賣、轉讓、施用或持有，竟基於轉讓第二級毒品安非他命之概括犯意，於民
    國九十一年四月間，連續在屏東縣麟洛鄉○道村○○路三五七之一號住處，無償
    轉讓第二級毒品安非他命予甲○○施用二次。復於九十一年六月六日下午某時，
    承前之概括犯意，在前址住處，無償轉讓第二級毒品安非他命予丁○○、丙○○
    及甲○○施用各一次。
二、另乙○○意圖營利並基於販賣第二級毒品安非他命之概括犯意，連續於九十一年
    三、四月間（公訴人誤載為至五月間），由丙○○在屏東縣屏東市民生家商學校
    附近，每次先交付新台幣（下同）五百元之代價，再至乙○○前揭住處，施用毒
    品之方式，販賣第二級毒品安非他命予丙○○二次。復於同年三月間某日、五月
    中旬某日，承前之概括犯意，在屏東縣屏東市國仁醫院與民生家商中間走道上，
    亦以每次先交付五百元之代價，數日後至乙○○住處，施用毒品之方式，販賣第
    二級毒品安非他命予丁○○二次。嗣於九十一年六月六日下午三時許，為警持搜
    索票前往乙○○前揭住處搜索，在其房間內查扣安非他命九小包重四．五公克、
    海洛因三小包（淨重一．三五公克、包裝重０．七０公克）、三小包白粉未含法
    定毒品成分）淨重二．七二公克、包裝重一．二九公克）、殘渣袋二個、吸食器
    三支、電子秤一個等物，並當場逮捕乙○○、甲○○、丙○○、丁○○等人，因
    而查獲上情。
三、案經屏東縣警察局屏東分局報請臺灣屏東地方法院檢察署檢察官偵查起訴。
    理  由
一、訊據被告乙○○固坦承於查獲當日丁○○、甲○○、丙○○等三人有在伊住處施
    用安非他命，及確有提供安非他予丁○○施用而丁○○有交過一、二次錢給伊之
    事實，惟矢口否認有何前揭轉讓安非他命及販賣安非他命之犯行，並辯稱：查獲
    當日渠等所施用之毒品他們自己帶來的，而扣案毒品係伊與丁○○、甲○○、丙○○等三人一起購買的云云。經查：
  (一)關於轉讓毒品部分
  1.證人丁○○於警訊時供稱：查扣這些都是乙○○與丙○○的東西，我們當時是四
    個人乙○○、丙○○、甲○○及我在乙○○住宅房間吸食安非他命，當時伊去找
    乙○○拿ＶＣＤ片，而乙○○就拿安非他命給我吸（見九十一年六月六日警訊筆
    錄），其於偵查時證稱：是去他家拿光碟片，結果他請我吸安非他命，他放在桌
    子那邊，安非他命放在鐵牛運功散的罐子內，他拿給我，我吸了二口（見偵查卷
    第十七頁），及證人甲○○於警訊中證稱：被查獲當日確實在乙○○住宅三樓共
    同與乙○○、丁○○、丙○○等四人在房間內吸食安非他命，安非他命是由乙○○提供給我們的（見九十一年六月六日警訊筆錄），本院訊問時結證稱：被查獲
    當天我、丙○○、乙○○所施用的安非他命亦是乙○○免費提供的（見本院卷第
    四八頁），暨證人丙○○於偵查中亦證稱：九十一年六月六日那天有給我安非他
    命吸，安非他命放在桌上，我跟他說我要吸，他就點頭說去用啊，我就拿吸食器
    加熱自己吸等語（見偵查卷第二五頁），互核其證述大致相符，被告確於九十一
    年六月六日下午某時，無償轉讓第二級毒品安非他命予丁○○、丙○○及甲○○
    施用各一次之事實，應堪以認定。被告辯稱：查獲當日渠等所施用之毒品他們自
    己帶來的云云，殊無足採。
  2.再者，證人甲○○於偵查時結證稱：九十一年四月中旬或下旬是我向他借的，沒
    有金錢往來，我四月中旬去他家，借一點點而已，用夾鏈袋，吸一次就用完了，
    另一次是我去他家找他，他說如果你痛苦的話就拿去用，我就打電話給他，他剛
    好在屏東市，就拿來給我等語（見偵查卷第十一頁）。又於本院訊問時結證稱：
    乙○○有提供我毒品一、二次，是安非他命，是我去他家找他的時候提供我施用
    的等語（見本院卷第四七頁），互核其證述大致相符，堪認可信。雖甲○○於警
    訊時證稱：我是九十一年二月中旬斷斷續續吸食至今，所吸食的安非他命大部分
    是向乙○○拿的，第一次九十一年四月中旬下午八時許，第二次九十一年四月下
    旬，只有這二次向乙○○購買而已等語（見九十一年六月六日警訊筆錄），惟佐
    以證人與被告素無怨懟，證人甲○○果有構陷被告之情，焉會更異其警訊之供述
    ，而供稱被告僅有轉讓毒品之事實，證人於偵查及本院訊問時之證述堪認與事實
    相符，被告確有無償轉讓安非他命予甲○○二次之犯行，亦足堪認定。
  (二)關於販賣毒品部分
  1.證人丁○○於警訊時供稱：我大部分是向乙○○購買安非他命，向他購買二次，
    第一次是九十一年五月八日下午十一時許，在屏市○○路國仁醫院停車場內，向
    他購買五百元安非他命，但是他沒有拿安非他命給我，但他是說如果接到安非他
    命貨源時，再跟我聯絡，第二次是九十一年五月二十四日下午二時許，在麟洛鄉
    ○道村○○路三七五之一號乙○○之住宅，以五百元向他購買安非他命，但他沒
    有拿給我安非他命，只有在他家住宅內拿安非他命給我吸食等語（見九十一年六
    月六日警訊筆錄）。又於偵查時結證稱：查扣之海洛因、安非他命是乙○○的，
    是他從他的房間拿出來的，有向被告拿過二次安非他命，第一次是在九十一年三
    月三十日跟他買五百元，我錢給他，但他安非他命沒給我，後來他有免費讓我吸
    幾次，我跟他是約在民生家商附近，第二次是在九十一年五月中旬，買四、五百
    元，我給他錢，但他沒有馬上給我，可是如果他有安非他命，他就叫我過去吸，
    也是在民生家商附近給錢的，應該算是我給他五百元，他有就叫我去吸食等語（
    見偵查卷第十六頁、第十七頁）。而於本院訊問時復結證稱：次數應該是二次，
    三月買一次，五月中旬買一次，詳細日期我不記得了，二次都是在國仁醫院和民
    生家商中間的走道上交錢給他，幾天後他再帶我到他家吸食安非他命。當時他是
    跟我說他缺錢，他先跟我借，後來他說沒有錢還我，所以用安非他命來抵債，叫
    我到他家去吸食安非他命，二次都是這樣，每次的量都是四、五口，事實上是要
    跟他買的沒錯，因為跟他買或跟別人買都一樣，而且他也缺錢，所以就跟他買等
    語（見本院卷第七五頁至七七頁）。互參上述證述，證人丁○○確向被告購買二
    次安非他命，且其時間係於九十一年三月、五月間各一次，金額各交付五百元，
    其施用方式均為先交錢，數日後再至被告住處施用等細節，並無歧異，證人丁○○之證述堪認與事實相符，應認足採。
  2.再者，證人丙○○於警訊時證稱：自九十一年三月間至被查獲止（九十一年六月
    六日），期間所施用安非他命都是向乙○○以五百元或一千元購買，一個月有七
    、八次以五百元或一千元不等，向乙○○購買安非他命吸食，除了乙○○外，未
    曾向他人購買安非他命等語（見九十一年六月六日警訊筆錄），偵查時亦結證稱
    ：有跟乙○○買過安非他命一、二次，在今年三、四月間，一次都是買五百元，
    就叫我去他家吸用，我也不知道吸幾次才算五百元，我就說去他家坐，有給錢的
    大概有二次，給他錢的時候他都先跟我借錢，然後讓我吸安非他命，錢沒有還，
    那些錢我也沒想拿回來，就當作是互相請客一樣等語（見偵查卷第二五頁）。而
    於本院訊問時亦結證稱：我確實有跟他買過安非他，何時開始買的我忘了，只買
    過一、二次而已，一次大約五百元左右等語（見本院卷第四四頁），互核上揭證
    述，證人丙○○於警訊時供述向被告購買毒品之時間，長於其在偵查及本院中證
    述僅購買二次，衡諸常情，若果證人有構陷被告之動機，豈會於偵查及本院訊問
    時僅證述向被告購買安非他命二次，且一再以該安非他命的代價係借款等情迴護
    被告，被告於偵查及本院訊問時之證述堪認可採，被告確有販賣安非他命予證人
    丙○○之犯行，堪以認定。此外，被告於本院九十一年十二月十一日訊問中亦供
    稱丙○○曾拿五百元給伊，不知作何用及丁○○有拿過一、二次錢給伊等語，不
    僅坦承曾自丙○○、丁○○收受金錢，且無提及共同出資購買安非他命，更足見
    其辯稱：伊沒有販賣毒品，扣案毒品係伊與丁○○、甲○○、丙○○等三人一起
    購買的云云，顯不足採。
  3.扣案毒品安非他命九小包（毛重四．五公克）為被告所有，業經證人丁○○（見
    偵查卷第十六頁）、甲○○（本院卷第四八頁）、丙○○（見丙○○警訊筆錄、
    偵查卷第二四頁、本院卷第四五頁）等人證述明確。而扣案毒品安非他命九小包
    ，呈安非他反應，有屏東縣警察局屏東分局查獲涉嫌毒品危害防制例毒品初步檢
    驗報告單在卷可參，該扣案毒品係屬違禁物，甚為明確。觀之其持有扣案毒品安
    非他命九小包（毛重四．五公克）之數量，顯超出一般人供自己施用一次購入之
    包數，此亦足佐其販賣、轉讓毒品之犯行。
  (三)綜上，被告所辯不足採信。此外，尚有扣案之毒品安非他命九小包（毛重四．五
    公克）足資佐證，本件事證已臻明確，被告犯行洵堪認定，應依法論科。
二、查安非他命係毒品危害防制條例第二條第二項第二款所定之第二級毒品。核被告
    乙○○所為，係犯毒品危害防制條例第四條第二項之販賣第二級毒品罪及同條例
    第八條第二項之轉讓第二級毒品罪。雖被告於九十一年六月六日下午某時，亦無
    償轉讓第二級毒品安非他命予甲○○施用一次之事實，未據公訴意旨論及，惟該
    部分與業已起訴之部分有連續犯之裁判上一罪關係，自為起訴效力所及，本院自
    得併予審理，合先敘明。被告上開連續多次販賣、轉讓之犯行，時間緊接，構成
    要件相同，顯係各基於概括犯意反覆為之，為連續犯，應依刑法第五十六條規定
    ，各論以連續販賣第二級毒品、連續轉讓第二級毒品罪，並依法各加重其刑。被
    告上開連續販賣第二級毒品、連續轉讓第二級毒品之二罪，犯意各別，行為互殊
    ，應予分論併罰。爰審酌被告犯罪動機、目的、手段、販賣及轉讓次數、所得利
    益非鉅，販賣及轉讓毒品對人身健康及社會治安之影響甚鉅，及其犯罪後猶飾詞
    狡辯，犯後態度不佳等一切情狀，分別量處如主文所示之刑，並定其應執行刑，
    以資儆懲。
三、次按犯第四條至第九條、第十二條、第十三條或第十四條第一項、第二項之罪者
    ，其供犯罪所用或因犯罪所得之財物，均沒收之，如全部或一部不能沒收時，追
    徵其價額或以其財產抵償之，毒品危害防制條例第十九條第一項定有明文。此規
    定係採義務沒收主義，凡供販賣毒品所用或因犯罪所得之財物，均應宣告沒收，
    不以當場搜獲扣押為限，最高法院迭有判決（九十一年度台上字第一七六六號、
    八十八年度台上字第二０三九號參照）。惟本件毒品販賣予丙○○、丁○○各二
    次，其所得每次五百元，共計二千元，爰依毒品危害防制條例第十九條第一項之
    規定宣告沒收之，如全部或一部不能沒收時，以其財產抵償之。至於扣案之第二
    級毒品安非他命重九小包（毛重四．五公克），為違禁物，已如前述，依毒品危
    害防制條例第十八條第一項之規定，不問屬於犯人與否，均沒收銷燬之。而扣案
    之海洛因三小包（淨重一．三五公克、包裝重０．七０公克）、三小包白粉未含
    法定毒品成分（淨重二．七二公克、包裝重一．二九公克）、殘渣袋二個、吸食
    器三支、電子秤一個等物，顯與本件販賣及轉讓第二級毒品安非他命之犯行，並
    無關連，爰不為沒收之諭知，附此敘明。
據上論斷，應依刑事訴訟法第二百九十九條第一項前段，毒品危害防制條例第四條第
二項、第八條第二項、第十八條第一項、第十九條第一項，刑法第十一條、第五十六
條、第五十一條第五款，判決如主文。
本案經檢察官陳新君到庭執行職務
中      華      民      國      九十二      年    四    月    二十四    日
                                      臺灣屏東地方法院刑事第三庭
                                          審判長法  官  蔡國卿
                                                法  官  洪乙心
                                                法  官  李淑惠
右正本證明與原本無異。
如不服本判決應於收受本判決送達後十日內向本院提出上訴書狀，其未敘述上訴理由
者，並得於提起上訴後十日內向本院補提理由書狀（均須按他造當事人之人數附繕本
 ）「切勿逕送上級法院」
                                          書記官        魏慧夷
中      華      民      國      九十二      年    四    月   二十四     日
附錄論罪法條
毒品危害防制條例第四條
製造、運輸、販賣第一級毒品者，處死刑或無期徒刑；處無期徒刑者，得併科新台幣
一千萬元以下罰金。
製造、運輸、販賣第二級毒品者，處無期徒刑或七年以上有期徒刑，得併科新台幣七
百萬元以下罰金。
製造、運輸、販賣第三級毒品者，處五年以上有期徒刑，得併科新台幣五百萬元以下
罰金。
製造、運輸、販賣專供製造或施用毒品之器具者，處一年以上七年以下有期徒刑，得
併科新台幣一百萬元以下罰金。
前四項之未遂犯罰之。
毒品危害防制條例第八條
轉讓第一級毒品者，處一年以上七年以下有期徒刑，得併科新台幣一百萬元以下罰金
。
轉讓第二級毒品者，處六月以上五年以下有期徒刑，得併科新台幣七十萬元以下罰金
。
轉讓第三級毒品者，處三年以下有期徒刑，得併科新台幣三十萬元以下罰金。
前三項之未遂犯罰之。


司法院資訊處製作；財團法人民間司法改革基金會備份。
